【裁判字號】    90,上易,1585
【裁判日期】    900529
【裁判案由】    傷害
【裁判全文】
臺灣高等法院刑事判決                            九十年度上易字第一五八五號
    上  訴  人  臺灣板橋地方法院檢察署檢察官
    被      告  乙○○○
右上訴人因被告傷害案件，不服臺灣板橋地方法院九十年度易字第六一五號，中華民
國九十年二月二十七日第一審判決（起訴案號：臺灣板橋地方法院檢察署八十九年度
偵字第七七二七號），提起上訴，本院判決如左：
    主  文
上訴駁回。
    事  實
一、乙○○○與甲○○係鄰居，分別住於臺北縣永和市○○路九十三巷二弄九號一樓
    及二樓。二人因住屋前空地停車問題迭生齟齬，民國八十八年十一月五日晚上十
    一時三十分許，甲○○見乙○○○之夫梁教沂將其用以佔用停車位之廢機車挪開
    ，旋即下樓理論，乙○○○聽見爭吵聲，亦出面與甲○○爭執，並出手抓扯甲○
    ○，致甲○○受有頸部前側瘀傷二處（各六公分及十五公分長）、右臂瘀傷六處
    （各五公分、五公分、四公分、七公分、九公分、十一公分長）、左臂瘀傷三處
    （各三公分、三公分、四公分長）等傷害。
二、案經被害人甲○○訴請臺灣板橋地方法院檢察署檢察官偵查起訴。
    理  由
一、訊據被告乙○○○坦承於右揭時、地因停車位佔用問題與告訴人甲○○發生爭執
    ，惟矢口否認有傷害之犯行，辯稱：我因遭甲○○毆打僅以手相擋，並未傷害甲
    ○○云云。
二、惟查右揭犯罪事實，業據告訴人甲○○指訴歷歷，所受傷害並有國立臺灣大學醫
    學院附設醫院診斷書附卷足憑。而被告前於其告訴甲○○傷害案中，供承「爭執
    時曾用手抓被告（甲○○）之手臂」，被告之夫梁教沂於偵查中亦證稱：「有看
    到甲○○打她（指乙○○○），所以她抓他（指甲○○）。」（見偵卷第四十頁
    正面），且告訴人甲○○因互毆傷害案件，經本院判處有期徒刑三月確定，有本
    院八十九年度上易字第二七二九號判決在卷可按。是被告所辯，無非為卸責之詞
    ，不足採信。本件事證已臻明確，被告犯行洵堪認定，自應依法論科。
三、核被告所為，係犯刑法第二百七十七條第一項之傷害罪。原審基此認定，援引上
    開法條及刑法第四十一條第一項前段、罰金罰鍰提高標準條例第一條前段、第二
    條等規定，審酌被告犯罪之動機、傷害之手段、品行、智識程度、被害人受傷害
    之程度及犯罪後之態度等一切情狀，量處拘役二十日，並諭知如易科罰金以三百
    元折算一日。經核其認事用法，均無不合。公訴人依據告訴人之聲請，上訴意旨
    以原審認定事實與實情不符云云，惟未說明何者不符，且原審認定事實與公訴人
    所起訴事實相符，而細釋告訴人聲請上訴狀所載，指原審認其與被告互毆不當云
    云。然告訴人是否毆打被告非本案所應審究，告訴人因毆打被告，復經另案有罪
    判決確定，已如前述，是公訴人之上訴，為無理由，上訴應予駁回。
四、據上論斷，應依刑事訴訟法第三百六十八條，判決如主文。
本案經檢察官柯麗鈴到庭執行職務。
中    華    民    國     九十     年      五        月      二十九      日
                            臺灣高等法院刑事第五庭
                                審判長法  官  曾  德  水
                                      法  官  林  立  華
                                      法  官  趙  功  恆
右正本證明與原本無異。
不得上訴。
                                      書記官  孫  佩  琳
中    華    民    國     九十年      五        月      二十九      日
附錄本案論罪科刑法條全文：
刑法第二百七十七條第一項
傷害人之身體或健康者，處三年以下有期徒刑、拘役或一千元以下罰金。


司法院資訊處製作；財團法人民間司法改革基金會備份。
